Minutes et répertoires du notaire Claude Étienne HARGENVILLIERS, 28 mars 1724 - 25 février 1728 (étude XII)
Archives nationales
Minutes et répertoires du notaire Claude Étienne HARGENVILLIERS (étude XII)
28 mars 1724 - 25 février 1728
MC/ET/XII/365 - MC/ET/XII/401, MC/RE/XII/7
Etude XII; Hargenvilliers, Claude-Etienne
Archives nationales de France
Minutes et répertoires: la loi 2008-696 du 15 juillet 2008 relative aux archives a fixé à 75 ans à compter de la date de l'acte, ou à 25 ans à compter de la date du décès de l'intéressé si ce délai est plus bref, le délai de communication des minutes et répertoires des notaires; ce délai est porté à 100 ans à compter de la date de l'acte si le document se rapporte à un mineur (code du Patrimoine, articles L213-2, 4e d et 5e).
Autres documents de l'étude (dossiers de clients, comptabilité...): s'agissant d'archives privées, ces documents sont communicables selon les modalités fixées par le déposant ou le donateur.
Certains documents ne sont pas accessibles en raison de leur mauvais état de conservation.
Versement
Accès aux instruments de recherche de tous les notaires de l’étude XII
Archives de l'étude XII
- Minutes de Claude Étienne HARGENVILLIERS, janvier 1724 - mars 1728; MC/ET/XII/365 - MC/ET/XII/401
  - Minutes. 1724, janvier - mars, janvier - mars 1724; MC/ET/XII/365
    Informations complémentaires:
    1724, janvier à 27 mars: actes dressés par Germain Angot.
    1724, 28 à 31 mars: actes dressés par Claude-Étienne Hargenvilliers.
    Informations concernant le classement:
    Le niveau inférieur de description, quand il existe, correspond aux minutes d'actes. Toutes les minutes ne sont pas forcément décrites une à une. Les descriptions de ces minutes sont plus ou moins détaillées.
  - Minutes. 1724, avril - mai, avril - mai 1724; MC/ET/XII/385
    - Transport de bail. Jean OLLIVIER, maître à danser privilégié du roi, enclos de l'abbaye de Saint-Germain-des-Prés., 1er mai 1724; MC/ET/XII/385
      Origine de l'information:
      Musique XVIIIe siècle, danseurs (1.088 actes), par Madeleine Jurgens, Mireille Rambaud, Valérie Brousselle, 1963, 1984-1996. Le fichier a été traité pour la partie 'danseurs'.(fichier papier entièrement dématérialisé; voir contexte dans le Plan d’orientation général - Notaires de Paris, guides thématiques du Minutier).
      Date de création de la notice: 2005
      Saint-Germain-des-Prés (hameau); Ollivier, Jean; enseignant; danseur
    - Devis et marché des ouvrages de maçonnerie et charpenterie qu'il convient de faire pour le parachèvement des voûtes de la croisée, cul de force (sic) ou coupole qui restent à faire entre la grande voûte du choeur et de la nef et en retour des bas-côtes, passé avec Jacques Doucet, entrepreneur des bâtiments par les marguilliers de l'église Saint-Louis-en-l'Ile., 7 mai 1724; MC/ET/XII/385
      Histoire de l'art, 1700-1750, études XI et XII (344 actes), par Mireille Rambaud, 1964-1966 (fichier papier entièrement dématérialisé; voir contexte dans le Plan d’orientation général - Notaires de Paris, guides thématiques du Minutier).
      Date de révision: 2010
      Date de création de la notice: 2004
      marché; Saint-Louis-en-l'Ile (église); Doucet, Jacques; chef d'entreprise
    - Corsu (Denis) maître maçon rue Geoffroy Langevin § Cautionnement par .., 22 mai 1724; MC/ET/XII/385
      Artisans XVIIIe siècle, par M. Rambaud et C. Grodecki, 1956-1977 ( fichier papier entièrement dématérialisé; voir contexte dans le Plan d’orientation général - Notaires de Paris, guides thématiques du Minutier).
      Date de révision: 2011-2012
      Date de création de la notice: 2010
      Corsu, Denis
  - Minutes. 1724, juin - août, juin - août 1724; MC/ET/XII/386
    - Giraud (Jean Louis) maître maçon rue du Sépulcre § Devis et marché (transformations et réparations), 3 juin 1724; MC/ET/XII/386
      devis; marché; Giraud, Jean Louis
    - Fouquet de Sainte Olive (Jean Maximilien) maître maçon entrepreneur de bâtiments rue du Vieux Colombier § Compte et obligation au sujet de la succession du père de .., 13 juin 1724; MC/ET/XII/386
      obligation; Fouquet de Sainte Olive, Jean Maximilien
    - Fouquet de Sainte Olive (Olivier) maître maçon, entrepreneur de bâtiments rue de Jouy § Compte et obligation de la veuve de .., 13 juin 1724; MC/ET/XII/386
      obligation; Fouquet de Sainte-Olive, Olivier
    - Brasset (Jean) maître menuisier rue Guillaume § Apprentissage, 29 juin 1724; MC/ET/XII/386
      contrat d'apprentissage; Brasset, Jean
    - Partere (Jacques) horloger à Paris Montre à répétition faite par .. § Inventaire après décès de J. Seconds, épicier apothicaire, 3 juillet 1724; MC/ET/XII/386
      inventaire; Partere, Jacques
    - Lotoire (Simon) marchand joaillier privilégié du Roi; rue Aubry Le Boucher § Cautionnement par .., 24 juillet 1724; MC/ET/XII/386
      Lotoire, Simon
    - Delaporte (Henri) maître serrurier rue Cassette § Convention et quittance, 26 juillet 1724; MC/ET/XII/386
      quittance; Delaporte, Henri
    - Boucher (Mathias) maître menuisier rue de Guillon § Convention et transport, 28 juillet 1724; MC/ET/XII/386
      Boucher, Mathias
    - Miolle (Antoine) marchand tapissier rue des Rosiers § Cautionnement par .., 11 août 1724; MC/ET/XII/386
      Miolle, Antoine
    - Dujardin (Claude) maître menuisier à Moulins § Procuration, 12 août 1724; MC/ET/XII/386
      procuration; Dujardin, Claude
    - Mariage entre François SENARD, frotteur, et Angélique Gabrielle LEBLOND, fille de défunt Gabriel LEBLOND, maître à danser, et de Françoise HOMAILLAN., 16 août 1724; MC/ET/XII/386
      contrat de mariage; Leblond, Gabriel; Leblond, Gabrielle; Senart, François; Homaillan, Françoise; enseignant; danseur
  - Minutes. 1724, septembre - décembre, septembre - décembre 1724; MC/ET/XII/387
    - Vente à Jacques Doucet, architecte, juré, expert, installé rue Poulletier, et autres, du tiers d'une maison sise rue de Reuilly, moyennant 533 l., 14 octobre 1724; MC/ET/XII/387
      acte de vente; Poulletier (rue); Reuilly (rue de); Doucet, Jacques; architecte
    - Barancourt (Claude) marchand éventailliste rue Bourg-l'Abbé § Cautionnement par .., 20 octobre 1724; MC/ET/XII/387
      Barancourt, Claude
    - Bouillerot (Nicolas), marchand orfèvre, sur le Pont-au-Change § Transport de rente, 23 octobre 1724; MC/ET/XII/387
      transport de droits; Bouillerot, Nicolas
    - Dijon (Jean) maître maçon rue Marivaux § Cautionnement par .., 15 décembre 1724; MC/ET/XII/387
      Dijon, Jean
    - Procuration d'avis de parents. Jean-Antoine Cullot. Maître à danser. Rue Saint-Antoine., 29 décembre 1724; MC/ET/XII/387
      procuration; Saint-Antoine (rue); Cullot, Jean-Antoine; enseignant; danseur
    - Fouquet de Sainte Olive (Olivier) maître maçon entrepreneur de bâtiments rue Saint Denis § Procuration d'avis de parents des mineurs enfants du feu .., 29 décembre 1724; MC/ET/XII/387
      procuration; Fouquet de Sainte-Olive, Olivier
  - Minutes. 1725, janvier - mars, janvier - mars 1725; MC/ET/XII/388
    - Fouquet de Sainte Olive (Jean Maximilien) maître maçon, entrepreneur de bâtiments rue du Vieux Colombier § Inventaire après décès de la mère de .., veuve de Olivier Fouquet de Sainte Olive, maître maçon, entrepreneur de bâtiments, 5 janvier 1725; MC/ET/XII/388
      inventaire; Fouquet de Sainte Olive, Jean Maximilien
    - Fouquet de Sainte Olive (Olivier) maître maçon entrepreneur de bâtiments rue du Vieux Colombier § Inventaire après décès de la veuve de .., 5 janvier 1725; MC/ET/XII/388
      inventaire; Fouquet de Sainte-Olive, Olivier
    - Lory (Claude) maître horloger rue de la Vannerie § Cautionnement par .., 11 janvier 1725; MC/ET/XII/388
      Lory, Claude
    - Bouillerot (Luc), marchand orfèvre, rue de la Vieille Joaillerie § Transport, 17 janvier 1725; MC/ET/XII/388
      cession; Bouillerot, Luc
    - Brillau (Ambroise), marchand orfèvre, rue du Harlay § Cautionnement par .., 19 janvier 1725; MC/ET/XII/388
      cautionnement; Brillau, Ambroise
    - Compte entre Jacques Doucet, architecte et entrepreneur de bâtiments, et Gremain Angot, notaire à Paris, de ce que ledit Angot devait payer au sieur Doucet pour les ouvrages que celui-ci devait faire à Bry-sur-Marne et à Paris, faubourg Saint-Marcel., 27 janvier 1725; MC/ET/XII/388
      compte; Bry-sur-Marne (Val-de-Marne); Angot, Germain; Doucet, Jacques; architecte; chef d'entreprise
    - Lefevre (sieur), peintre, à Paris § Compte de Jacques Doucet, architecte, 27 janvier 1725; MC/ET/XII/388
    - Rozier (M.), maître menuisier à Paris § Compte de Jacques Doucet, architecte, 27 janvier 1725; MC/ET/XII/388
      compte; Rozier, M.
    - Viennot (sieur) Serrurier à Paris § Comptes de Jacques Doucet, architecte, 27 janvier 1725; MC/ET/XII/388
    - Adam (Sieur) marbrier à Paris § Compte de Jacques Doucet, architecte, 27 janvier 1725; MC/ET/XII/388
      Adam, M.
    - Grognet (Jean) maître menuisier à Paris § Délaissement de la veuve de .., 1er février 1725; MC/ET/XII/388
      Grognet, Jean
    - Levasseur Claude, maître menuisier, à Paris § Délaissement de la veuve de .., 1er février 1725; MC/ET/XII/388
      cession; Levasseur, Claude
    - Faveran (Dominique) maître graveur rue de la Vieille Draperie § Signature de .., en sa qualité de tuteur; Inventaire, 6 février 1725; MC/ET/XII/388
      inventaire; Faveran, Dominique
    - Legras (Nicolas) maçon rue Regratière § Apprentissage du fils de .., 11 février 1725; MC/ET/XII/388
      contrat d'apprentissage; Legras, Nicolas
    - Menuisier (apprentissage) § Contrat pour 6 ans, entre Nicolas Legras, maçon, et Roch Petitbled, maître menuisier, au profit de François Legras, âgé de 15 ans, fils du dit Nicolas Legras. Nourri, logé, éclairé, son père le blanchira. Moyennant 100 livres., 11 février 1725; MC/ET/XII/388
      contrat d'apprentissage; Legras, Nicolas; Petitbled, Roch; Legras, François; Legras, Nicolas
    - Petitbled (Roch), maître menuisier, rue de la Corne § Apprentissage, 11 février 1725; MC/ET/XII/388
      contrat d'apprentissage; Petitbled, Roch
    - Bret (Silvain) maître maçon rue de la Mortellerie § titre nouvel, 21 février 1725; MC/ET/XII/388
      titre nouvel; Bret, Silvain
    - Berder (Nicolas) Valet de chambre tapissier ordinaire de la duchesse de Berry à Versailles § transport de rente, 18 mars 1725; MC/ET/XII/388
      transport de droits; Berder, Nicolas
    - Ragot (Jean), maître peintre, rue des Jardins § transport de rente, 18 mars 1725; MC/ET/XII/388
      transport de droits; Ragot, Jean
    - Chaumière (Jacques) maître coffretier malletier rue des Jardins § Décharge, 19 mars 1725; MC/ET/XII/388
      Chaumière, Jacques
    - Demiens (Claude) maître menuisier rue Marivaux § Transport de rente, 23 mars 1725; MC/ET/XII/388
      transport de droits; Demiens, Claude
    - Jossey (Antoine), marchand orfèvre, sur le quai Pelletier § Cautionnement par .., 24 mars 1725; MC/ET/XII/388
      cautionnement; Jossey, Antoine
    - Petit (Nicolas) Serrurier à Brie-Comte-Robert § obligation de .., 31 mars 1725; MC/ET/XII/388
      obligation; Petit, Nicolas
  - Minutes. 1725, avril - juin, avril - juin 1725; MC/ET/XII/389
    - Mariage de la fille de Pierre Convers, maître maçon entrepreneur de bâtiments, Ile Notre-Dame., 3 avril 1725; MC/ET/XII/389
      contrat de mariage; Notre-Dame (île); Convers, Pierre; chef d'entreprise; maçon
    - VOISIN (Charles) Maître et marchand horloger Rue Dauphine § Mariage de .., 3 avril 1725; MC/ET/XII/389
      contrat de mariage; Voisin, Charles
    - VOISIN (Nicolas) Maître horloger Paris § Mariage de CONWERS (Antoinette) nièce de .., 3 avril 1725; MC/ET/XII/389
      contrat de mariage; Voisin, Nicolas
    - Quittance donnée par Louis Joubert, architecte expert des bâtiments, rue des Mathurins., 23 avril 1725; MC/ET/XII/389
      quittance; Mathurins (rue des); Joubert, Louis; architecte
    - VAUTIER (Claude) Marchand Tapissier; Paris § Reconnaissance et indemnité, 26 avril 1725; MC/ET/XII/389
      reconnaissance; Vautier, Claude
    - LEGRIS (Pierre) Maître tapissier Rue Vieille du Temple § Reconnaissance et indemnité .., 26 avril 1725; MC/ET/XII/389
      reconnaissance; Legris, Pierre
    - LETELLIER (Louis) maître Maçon grde rue du faubourg Saint Laurent § Quittance donne par .., 1er mai 1725; MC/ET/XII/389
      quittance; Letellier, Louis
    - Menuisier (apprentissage de) § Mise en .. par la veuve Lardon, de son fils Antoine, âgé de 22 ans pour 6 ans chez Menageot (Jacques), moyennant 100 livres., 3 mai 1725; MC/ET/XII/389
      contrat d'apprentissage; Lardon, veuve; Lardon, Antoine; Menageot, Jacques
    - GAVERELLE (André) Marchand brodeur Grde rue du faubourg Saint-Antoine § Contrat d'atermoiement -, 16 mai 1725; MC/ET/XII/389
      Gaverelle, André
    - Menageot (Jacques, maître menuisier, rue Saint-Louis en l'Ile § Mise en apprentissage chez .., 17 mai 1725; MC/ET/XII/389
      contrat d'apprentissage; Menageot, Jacques
    - LEGRIS (Pierre) Marchand tapissier Hôtel de Soubise § Comparution et pouvoir donné à la femme de .., 3 juin 1725; MC/ET/XII/389
      Legris, Pierre
    - TRICOT (Claude) entrepreneur de bâtiments Rue des Gravilliers § Marché et devis de maçonnerie etc... passé entre .. et DORAT (Anne Marguerite) pour le 'retablissement d'une maison sise quai d'Orléan au cour de la rue Regatieu .., 23 juin 1725; MC/ET/XII/389
      devis; marché; Tricot, Claude
    - Inventaire après décès de Philibert de PAJOT, conseiller du Roi., 28 juin 1725; MC/ET/XII/389
      Tapisserie des Gobelins: histoire de Psyché de 9 aulnes 3/4 de court et 2 de haut.
      inventaire après décès; Pajot, Philibert de
  - Minutes. 1725, juillet - septembre, juillet - septembre 1725; MC/ET/XII/390
    - BONNEVIE (Claude) marchand horloger sur le quai en face de celui des Augustins § don mutuel entre. .. et Catherine Le Sourd son épouse, 31 août 1656; MC/ET/XII/390
      Artisans XVIIe, par M. Jurgens, M.A. Fleury, R. Gourmelon et le personnel du Minutier central, 1954-1996 (fichier papier entièrement dématérialisé; voir contexte dans le Plan d’orientation général - Notaires de Paris, guides thématiques du Minutier).
      donation; Bonnevie, Claude
    - Guilbert (Louis) maître relieur rue Charretière § Cautionnement par .., 3 juillet 1725; MC/ET/XII/390
      Guilbert, Louis
    - Mignot (Pierre), marchand orfèvre joaillier, à Paris § Convention, 3 juillet 1725; MC/ET/XII/390
      convention; Mignot, Pierre
    - Rousselot (Sieur), peintre, à Paris § Convention, 3 juillet 1725; MC/ET/XII/390
    - Clouzier (Jacques) maître horloger rue Saint Antoine § Désistement de bail, 23 juillet 1725; MC/ET/XII/390
      bail; Clouzier, Jacques
    - Bienassé (Jean) maître serrurier rue Saint-Louis § Convention, 19 août 1725; MC/ET/XII/390
      Bienassé, Jean
    - Martin (Guillaume) Vernisseur du Roi rue de Grenelle § bail à .., 25 août 1725; MC/ET/XII/390
      bail; Martin, Guillaume
    - Brasset (Jean) menuisier rue Guillaume § Don mutuel, 31 août 1725; MC/ET/XII/390
      donation; Brasset, Jean
    - Jacqmin (Alexis), marchand orfèvre joaillier, quai de l'Horloge, estimation des bijoux par .. § Inventaire après décès de Jean Pujol, greffier ordinaire au Conseil d'Etat, 4 septembre 1725; MC/ET/XII/390
      inventaire après décès; Jacqmin, Alexis; Pujol, Jean
    - Leclerc (Nicolas), maître peintre, rue du Mouton estimation des tableaux par § Inventaire après décès de Jean Pujol; greffier au Conseil d'Etat [aucun nom d'auteur], 4 septembre 1725; MC/ET/XII/390
      inventaire; Leclerc, Nicolas
    - Procuration donnée par Claude Marc MAGNY, homme de chambre du duc de Lorraine et maître de danse des princes lorrains à Luneville, à son père, Dominique MAGNY, ancien de l'Académie royale de danse., 12 septembre 1725; MC/ET/XII/390
      procuration; Lunéville (Meurthe-et-Moselle); Magny, Claude-Marc; Magny, Dominique; enseignant
  - Minutes. 1725, octobre - décembre, octobre - décembre 1725; MC/ET/XII/391
    - Beynet Delagrange (Etienne) marchand tapissier rue des Poulies § Cautionnement par .., 2 octobre 1725; MC/ET/XII/391
      Beynet Delagrange, Etienne
    - Lafournière (Nicolas) maître et marchand tapissier rue de la Harpe § bail à loyer de meubles par .. (4 tableaux de devotion sans noms d'auteurs), 24 octobre 1725; MC/ET/XII/391
      bail; Lafournière, Nicolas
    - Deleitre (Gabriel) maître fondeur rue Germain Laurent § Cautionnement par -, 9 novembre 1725; MC/ET/XII/391
      Deleitre, Gabriel
    - Convention et nomination d'experts concernant Nicolas Dezegre, marbrier du Roi (Académie de Saint-Luc), rue du Gros Chenêt., 11 décembre 1725; MC/ET/XII/391
      convention; nomination; Gros-Chenet (rue du); Dezegre, Nicolas; tailleur de pierre
    - Simon (Denis), peintre, rue Frepillon § Convention et nomination d'experts, 11 décembre 1725; MC/ET/XII/391
      Simon, Denis
    - Oudry (François), maître peintre, rue Frepillon § Convention et nomination d'experts, 11 décembre 1725; MC/ET/XII/391
      Oudry, François
    - Pierre (Jean) maître serrurier rue de la Cossonnerie § Convention et nomination d'experts, 11 décembre 1725; MC/ET/XII/391
      Pierre, Jean
    - Bourée (François) maître serrurier rue du Figuier § Convention et nomination d'experts, 11 décembre 1725; MC/ET/XII/391
      Bourée, François
    - Delaubard (Gilbert) maître maçon, entrepreneur de bâtiments rue de Vendôme § Convention et nomination d'experts, 11 décembre 1725; MC/ET/XII/391
      Delaubard, Gilbert
    - Guillemain (Sieur) maître menuisier rue Saint Jacques du Haut Pas § Convention et nomination d'experts, 11 décembre 1725; MC/ET/XII/391
    - Convention et nomination d'experts, dont Edme Fourier, architecte juré expert, nommé pour visiter et estimer les travaux de sculpture et de charpenterie, faits dans la maison du sieur Pujol., 11 décembre 1725; MC/ET/XII/391
      convention; nomination; Fourier, Edme; Pujol (M.); architecte
    - Quirot (sieur) architecte expert bourgeois à Paris § Convention et nomination d'experts, 11 décembre 1725; MC/ET/XII/391
      Quirot, M.
    - Marlaut (Jean) Maçon aile du Pont Marie § Quittance au Roi, 14 décembre 1725; MC/ET/XII/391
      quittance; Marlaut, Jean
  - Minutes. 1726, janvier - mars, janvier - mars 1726; MC/ET/XII/392
    - Convention entre Jean CARDON, avocat au Parlement, Maurice Honoré, maître-chandelier et Charles DOLET, marchand, ces deux entrepreneurs de l'Opéra-Comique; le sieur Cardon s'oblige de faire construire à ses frais une loge propre à représenter l'opéra-comique dans un jeu de paume, rue de Buci, et leur louera tous les machines et matériaux lui appartenant dans les autres loges qu'il possède., 6 janvier 1726; MC/ET/XII/392
      Théâtre XVIIIe siècle (395 actes), par Valérie Brousselle, Guillaume Nahon, Xenia Pamfilova, v. 1960-2000 (fichier papier entièrement dématérialisé; voir contexte dans le Plan d’orientation général - Notaires de Paris, guides thématiques du Minutier).
      Date de création de la notice: 2003
      convention; Buci (rue de); Cardon, Jean; Dolet, Charles (1682-1738); Honoré, Maurice; avocat au parlement (Ancien Régime); cirier; chef d'entreprise; commerçant
    - Barancourt (Claude) marchand éventailliste rue Bourg-l'Abbé § Cautionnement par .., 22 janvier 1726; MC/ET/XII/392
    - Tiphaine (Louis) marchand tapissier rue de Bourbon § Cautionnement par .., 28 janvier 1726; MC/ET/XII/392
      Tiphaine, Louis
    - Roussel (sieur) entrepreneur de bâtiments à Paris § Compte d'exécution testamentaire réparations dans les maisons), 11 février 1726; MC/ET/XII/392
      Roussel, M.
    - Vente de meubles par François de Lesseville, chevalier, à Pierre Chambon d'Arbouville, lieutenant du Roi pour l'Orléanais., 14 février 1726; MC/ET/XII/392
      sept grands tableaux des batailles et chasses dits copies de Vandermeal
      inventaire après décès; Chambon, Pierre; Lesseville, François de; administrateur auxiliaire (Ancien Régime)
    - Tapissier (apprentissage) § Contrat pour 6 ans, entre Alexandre Jean Baptiste Lambert, chevalier, sieur de Thorigny, et André Martin, maître tapissier, au profit de Jean Nagé, domestique du sieur de Thorigny. Logé, nourri, se blanchira lui même. Moyennant 600 l., 18 mars 1726; MC/ET/XII/392
    - Martin (André) maître tapissier rue des Saints Pères § Apprentissage, 18 mars 1726; MC/ET/XII/392
      contrat d'apprentissage; Martin, André
  - Minutes. 1726, avril - juin, avril - juin 1726; MC/ET/XII/393
    - Cession et délaissement par Isaac La Noue, à Jacques Doucet, architecte, juré, expert, installé rue Poulletier et à son épouse, Angélique-Marguerite Convers, d'une maison sise rue de Seine et de 60 livres de rente annuelle., 30 avril 1726; MC/ET/XII/393
      cession; renonciation; Poulletier (rue); Doucet, Jacques; La Noue, Isaac de; architecte
    - Vaudoux (Louis) Sculpteur grande rue du fg. Saint Antoine § Décharge, 30 avril 1726; MC/ET/XII/393
      Vaudoux, Louis
    - Réquisition faite par Jacques Doucet, architecte juré expert, rue Poulletier, pour le payement de Claude Mercier, charpentier et autres employés par Doucet pour la construction de la maison du sieur Angot, rue Mouffetard., 6 mai 1726; MC/ET/XII/393
      déclaration; Mouffetard (rue); Poulletier (rue); Angot (M.); Doucet, Jacques; Mercier, Claude; architecte; charpentier
    - Bienassé (Jean) maître serrurier rue Saint Louis § transport de rente à - par Jacques Doucet, architecte, 6 mai 1726; MC/ET/XII/393
      transport de droits; Bienassé, Jean
    - Menageot (Charles), maître menuisier, rue Saint-Louis § Cautionnement par .., 13 mai 1726; MC/ET/XII/393
      cautionnement; Menageot, Charles
    - Inventaire après décès de Alexandre-Jean-Baptiste LAMBERT, seigneur de Thorigny, rue Saint-Louis, et château de Thorigny, baillage de Sens., 25 juin 1726; MC/ET/XII/393
      Tapisseries dont certaines à sujet.
      Précisions sur les lieux: Thorigny (Thorigny-sur-Oreuse, Yonne)--Château; Thorigny-sur-Oreuse (Yonne)--Thorigny
      inventaire après décès; Saint-Louis (rue); Thorigny-sur-Oreuse (Yonne); Lambert de Thorigny, Alexandre Jean-Baptiste (1686?-1726)
    - LAMBERT (Alexandre Jean Baptiste) Seigneur de Thorigny, La Postolle et Sucy en Brie. Président en la 1° Chambre des requêtes du Parlement § Inventaire après décès de Alexandre Jean Baptiste LAMBERT, 25 juin 1726; MC/ET/XII/393
      Fichier dit 'général' XVIIe-XVIIIe siècles, par le personnel du Minutier, 1954-1999 ( fichier papier entièrement dématérialisé; voir contexte dans le Plan d’orientation général - Notaires de Paris, guides thématiques du Minutier).
      inventaire; Lambert, Alexandre Jean Baptiste
    - Leborgne (Martin) maître sculpteur à Paris § Cautionnement pour .., 28 juin 1726; MC/ET/XII/393
      Leborgne, Martin
    - Dropsy (Jacques) maître sculpteur [St Luc ? ] rue du Bac § Cautionnement par .., 28 juin 1726; MC/ET/XII/393
      Dropsy, Jacques
  - Minutes. 1726, juillet - septembre, juillet - septembre 1726; MC/ET/XII/394
    - DUBUISSON (René) Maître doreur Rue Saint Jacques - § Cautionnement donnée par .., 7 juillet 1725; MC/ET/XII/394
      Dubuisson, René
    - AUGIER (Félix) menuisier Rue de la Mortellerie § Témoin au mariage de sa soeur .., 7 juillet 1725; MC/ET/XII/394
      contrat de mariage; Augier, Félix
    - Devis et marché des ouvrages de maçonnerie, menuiserie etc. qu'il convient de faire pour la construction d'un bâtiment sis quai de la Vieille Vallée de Misère (?) pour la communauté des marchands poissonniers., 9 juillet 1725; MC/ET/XII/394
      plans
      marché
    - Perrier (Jean-Baptiste), marchand orfèvre, quai de la Mégisserie § Cautionnement donné par .., 9 septembre 1725; MC/ET/XII/394
      cautionnement; Perrier, Jean-Baptiste
    - AUGÉ (Pierre) Maître maçon; Rue de la Tixanderie § Mariage du fils de .., 7 juillet 1726; MC/ET/XII/394
      contrat de mariage; Augé, Pierre
    - HEUZÉ (Louis) Marchand tapissier .. Rue de Bourbon. § Cautionnement donné par .., 8 juillet 1726; MC/ET/XII/394